【裁判字號】    98,上訴,462
【裁判日期】    980507
【裁判案由】    毒品危害防制條例
【裁判全文】
臺灣高等法院臺南分院刑事判決    98年度上訴字第462號
上  訴  人
即  被  告  甲○○
上列上訴人因毒品危害防制條例案件，不服臺灣臺南地方法院
98年度訴字第33號中華民國98年3月4日第一審判決（起訴案號：
臺灣臺南地方法院檢察署97年度毒偵字第3060號），提起上訴，
本院判決如下：
    主  文
上訴駁回。
    理  由
一、按不服地方法院之第一審判決而上訴者，應向管轄第二審之
    高等法院為之。上訴書狀應敘述具體理由。第二審法院認為
    上訴書狀未敘述理由或上訴有第362條前段之情形，應以判
    決駁回之。但其情形可以補正而未經原審法院命其補正者，
    審判長應定期間先命補正，刑事訴訟法第361條、第367條分
    別定有明文。而所謂具體理由，必係依據卷內既有訴訟資料
    或提出新事證，指摘或表明第一審判決有何採證認事、用法
    或量刑等足以影響判決本旨之不當或違法，而構成應予撤銷
    之具體事由，始克當之；倘僅泛言原判決認定事實錯誤、違
    背法令、量刑失之過重或輕縱，而未依上揭意旨指出具體事
    由，或形式上雖已指出具體事由，然該事由縱使屬實，亦不
    足以認為原判決有何不當或違法者，皆難謂係具體理由，俾
    與第二審上訴制度旨在請求第二審法院撤銷、變更第一審不
    當或違法之判決，以實現個案救濟之立法目的相契合，並節
    制濫行上訴（最高法院97年度台上字第892號裁判意旨參照
    ）。
二、本件上訴人即被告甲○○因施用第一級毒品，累犯，經臺灣
    臺南地方法院於民國（下同）98年3月4日判處有期徒刑8月
    ；又共同持有第一級毒品，累犯，處有期徒刑6月；應執行
    有期徒刑1年。被告於98年3月25日具狀提起上訴，並於98年
    4月10日具狀補提上訴理由，其上訴理由以：「我覺得法官
    大人判重了，現在有一份工作也很穩定了，我很想重新來過
    ，希望法官大人再給我一個改過的機會，可以判輕一點，懇
    請法官大人給我一個重新來過的機會」云云。
三、經查：
    (一)上訴人即被告甲○○前因施用毒品案件，經法院裁定觀
        察勒戒後，因無繼續施用之傾向，於96年2月16日執行
        完畢，由臺灣彰化地方法院檢察署檢察官於96年3月1日
        以95年度毒偵字第3258號處分不起訴確定。詎其仍未戒
        除毒癮，於5年以內，復基於施用第一級毒品之犯意，
        於97年8月31日17時許，在其高雄縣梓官鄉○○路305巷
        6號住所內，以針筒注射方式，施用第一級毒品海洛因1
        次。又另於97年9月1日與劉楠和、陳信宏共同基於購買
        第一級毒品海洛因持有之意思，向綽號「狗頭」之不詳
        姓名男子，購買海洛因3小包並共同持有，於台南縣永
        康市○○街156號前平分時遭警查獲。被告並經警採尿
        送驗，呈嗎啡陽性反應，有詮昕科技股份有限公司97年
        9月15日出具之濫用藥物檢驗報告附卷可考（詳參97年
        度毒偵字第2504號卷，第10頁）。
    (二)被告對於前揭犯罪事實，迭據其於警詢、偵訊與原審審
        理時坦白承認（詳參警卷第1頁至第4頁；97年度毒偵字
        第2504號卷，第7頁至第8頁；原審卷第15頁），且被告
        經警採集尿液送驗結果，呈可待因、嗎啡等鴉片類陽性
        反應等情，有詮昕科技股份有限公司出具之濫用藥物尿
        液檢驗報告附卷可稽（詳參97年度毒偵字第2504號卷，
        第10頁）。原審法院因被告就被訴事實為有罪之陳述而
        適用簡式審判程序，以被告犯行事證明確，係犯毒品危
        害防制條例第10條第1項之施用第一級毒品罪及同條例
        第11條第1項之持有第一級毒品罪，分別判處被告有期
        徒刑8月及6月，並定執行有期徒刑1年。原審法院於判
        決書上記載被告之犯罪事實、證據名稱及應適用之法條
        ，從形式上觀察，並無認定事實錯誤、量刑瑕疵或違背
        法令之情形。
    (三)被告上訴理由僅以原審法院量刑過重，現工作穩定，想
        重新來過，希望給予輕判，並無具體記載原判決關於認
        定事實、適用法院及量刑等項有何不當或違法，而足以
        影響原判決，自非屬刑事訴訟法第361條第2項所謂之具
        體理由，依首揭說明，其上訴違背法律上之程式，應以
        判決駁回之，並不經言詞辯論為之。
四、據上論斷，應依刑事訴訟法第367條前段、第372條，判決如
    主文。
中    華    民    國    98    年    5     月    7     日
                  刑事第五庭    審判長法  官  楊明章
                                      法  官  楊子莊
                                      法  官  戴勝利
以上正本證明與原本無異。
持有第一級毒品不得上訴。
餘如不服本判決應於收受送達後10日內向本院提出上訴書狀，其
未敘述上訴理由者，並得於提起上訴後10日內向本院補提理由書
（均須按他造當事人之人數附繕本）「切勿逕送上級法院」。
                                      書記官  陳淑貞
中    華    民    國    98    年    5     月    7     日
附錄：本案論罪科刑法條全文：
毒品危害防制條例第10條：施用第一級毒品者，處6月以上5年以
                        下有期徒刑。
                        施用第二級毒品者，處3年以下有期
                        徒刑。
毒品危害防制條例第11條：持有第一級毒品者，處3年以下有期
                        徒刑、拘役或新臺幣5萬元以下罰金。
                        持有第二級毒品者，處2年以下有期
                        徒刑、拘役或新臺幣3萬元以下罰金
                        。
                        持有專供製造或施用第一、二級毒品
                        之器具者，處1年以下有期徒刑、拘
                        役或新臺幣1萬元以下罰金。
                        持有毒品達一定數量者，加重其刑至
                        二分之一，其標準由行政院定之。


司法院資訊處製作；財團法人民間司法改革基金會備份。
